【裁判字號】    97,易,219
【裁判日期】    970722
【裁判案由】    違反保護令罪
【裁判全文】
臺灣宜蘭地方法院刑事判決               97年度易字第219號
公  訴  人  臺灣宜蘭地方法院檢察署檢察官
被      告  乙○○
                      2樓
上列被告因違反保護令罪案件，經檢察官提起公訴（97年度偵字
第1198號），本院判決如下：
    主  文
乙○○犯違反保護令罪，處拘役肆拾日，如易科罰金，以新臺幣
壹仟元折算壹日。
    事  實
一、乙○○與甲○○為夫妻，2人具有家庭暴力防治法第3條第1
    款所定之家庭成員關係。乙○○前因於酒後辱罵並對甲○○
    施以暴力行為，經本院民事庭於民國96年11月30日以96年度
    家護字第265號民事通常保護令，裁定乙○○不得對甲○○
    實施身體或精神上不法侵害之行為、不得直接或間接騷擾甲
    ○○，有效期間為1年。乙○○於收受上開保護令後，竟基
    於違反保護令之犯意，於保護令之有效期間內即97年3月18
    日晚間9時許，在其位於宜蘭縣宜蘭市○○路○段163巷1弄30
    號之住處，先以「討客兄」等言詞辱罵甲○○，又徒手抓住
    甲○○之雙腳，將甲○○拉下床鋪，並欲毆打甲○○，以此
    對甲○○實施身體及精神上不法之侵害，並為騷擾行為，因
    而違反上開保護令之內容。
二、案經甲○○訴由宜蘭縣政府警察局宜蘭分局報請臺灣宜蘭地
    方法院檢察署檢察官偵查起訴。
    理  由
壹、證據能力部分：
    按被告以外之人於審判外之言詞或書面陳述，除法律有規定
    者外，不得作為證據，刑事訴訟法第159條第1項定有明文。
    查證人甲○○於警詢之供述，雖屬被告以外之人於審判外之
    陳述，惟被告乙○○於本院調查證據時，已知有同法第159
    條第1項不得為證據之情形，而未於言詞辯論終結前聲明異
    議，依同法第159條之5第2項之規定，視為有同條第1項之同
    意，本院審酌證人甲○○之言詞陳述作成時之情況，認為適
    當，爰依同法第159條之5第1項之規定認有證據能力，合先
    敘明。
貳、實體部分：
一、訊據被告乙○○矢口否認有何違反保護令之犯行，辯稱：當
    天沒有罵她，伊跟鄰居劉一信在喝酒，根本沒有打他云云。
    經查，上開事實，業據告訴人即證人甲○○於偵查中證述：
    「當天晚上9、10點多，我在樓上睡覺，他回家之後就大叫
    我討客兄，並且到我房間拖我的腳將我拉下床，我就趕快拿
    手機跑到大馬路上」等情明確（見偵查卷第21頁筆錄），核
    與其於警詢中證述之情節大致相符，並有本院96年度家護字
    第265號通常保護令、乙○○酒精測定紀錄表在卷可稽，自
    堪信告訴人所為證述為真實。至被告雖辯稱當天晚間係與鄰
    居在飲酒而未辱罵告訴人云云，然經證人劉一信於偵查中具
    結證稱：「當天沒有與乙○○喝酒」等語在卷（見偵查卷第
    20 頁筆錄），顯見被告辯稱當日與鄰居飲酒云云，顯屬卸
    責之詞，不足採信。從而，被告確有於上開時地以言詞辱罵
    告訴人及以手拉告訴人之雙腳等情，均堪以認定，本件事證
    明確，應依法論科。
二、核被告所為，係犯家庭暴力防治法第61條第1款、第2款之違
    反保護令罪。按家庭暴力防治法第61條規定：「違反法院依
    第十四條第一項、第十六條第三項所為之下列裁定者，為本
    法所稱違反保護令罪，處三年以下有期徒刑、拘役或科或併
    科新臺幣十萬元以下罰金：一、禁止實施家庭暴力。二、禁
    止騷擾、接觸、跟蹤、通話、通信或其他非必要之聯絡行為
    。三、遷出住居所。四、遠離住居所、工作場所、學校或其
    他特定場所。五、完成加害人處遇計畫。」可知該條所列各
    款僅屬違反家庭保護令罪之行為態樣，所犯仍為構成要件相
    同之罪名，亦即被告縱以一行為違反同一保護令內所禁止之
    二款行為，僅論以一違反保護令罪。爰審酌被告之素行、犯
    罪之動機，及漠視本院通常保護令規範內容，而觸犯違反保
    護令罪，及犯罪後飾詞否認態度不佳及造成被害人精神侵害
    程度等一切情狀，量處如主文所示之刑，並諭知易科罰金之
    折算標準。
據上論斷，應依刑事訴訟法第299條第1項前段，家庭暴力防治法
第61條第1款、第2款，刑法第11條前段、第41條第1項前段，判
決如主文。
本案經檢察官張立言到庭執行職務。
中    華    民    國    97    年    7    月    22    日
                  刑事第二庭法  官  鄭貽馨
以上正本證明與原本無異。
如不服本判決應於收受本判決後10日內，向本院提出上訴書狀，
並應敘述具體理由。若未敘述理由者，應於上訴期間屆滿後20日
內，向本院補提理由書狀 (均須按他造當事人之人數附繕本)。
                           書記官   林嘉萍
中    華    民    國    97    年    7     月    23    日
附錄本案論罪科刑法條全文：
家庭暴力防治法第61條
違反法院依第 14 條第 1 項、第 16 條第 3 項所為之下列裁定
者，為本法所稱違反保護令罪，處3年以下有期徒刑、拘役或科
或併科新臺幣10萬元以下罰金：
一、禁止實施家庭暴力。
二、禁止騷擾、接觸、跟蹤、通話、通信或其他非必要之聯絡行
    為。
三、遷出住居所。
四、遠離住居所、工作場所、學校或其他特定場所。
五、完成加害人處遇計畫。


司法院資訊處製作；財團法人民間司法改革基金會備份。
